【裁判字號】    95,裁,757
【裁判日期】    950420
【裁判案由】    撫慰金
【裁判全文】
最  高  行  政  法  院  裁  定
                                     95年度裁字第00757號
聲  請  人  乙○○
訴訟代理人  甲○○
上列聲請人因與相對人臺北市信義區興雅國民小學間撫慰金事件
，對於中華民國94年9月29日本院94年度裁字第02029號裁定，依
行政訴訟法第273條第1項第1款聲請再審部分。本院裁定如下：
    主  文
再審之聲請駁回。
再審訴訟費用由聲請人負擔。
    理  由
一、按對於確定裁定聲請再審，依行政訴訟法第283條準用同法
    第277條第1項第4款之規定，必須表明再審理由及關於再審
    理由並遵守不變期間之證據。所謂表明再審理由，必須指明
    確定裁定有如何合於行政訴訟法第273條所定再審事由之具
    體情事，始為相當；倘僅泛言有何條款之再審事由，而無具
    體情事；或僅指明所聲請再審之裁定前各程序所為裁判，有
    如何再審事由，而未一語指及其所聲請再審之裁定有如何合
    於再審事由之具體情事者，均難謂已表明再審事由，其再審
    之聲請，即屬不合法。又行政訴訟法第273條第1項第1款所
    謂「適用法規顯有錯誤者」，係指原裁判所適用之法規與該
    案應適用之現行法規相違背或與解釋、判例有所牴觸而言。
二、本件聲請人對本院94年度裁字第2029號裁定（下稱原裁定）
    聲請再審，其聲請再審意旨略謂：（一）原行政處分始終存
    在，原臺北高等行政法院90年度訴字第4512號裁定（下稱原
    高等行政法院裁定）卻認原處分不存在；又原高等行政法院
    裁定把非行政處分之相對人90年5月7日興國人字第1744號函
    認定為行政處分，則其認定事實顯有錯誤。（二）本院92年
    度裁字第338號裁定亦照抄原高等行政法院裁定錯誤認定之
    事實。故依本院60年裁字第87號判例，即為適用法規顯有錯
    誤。（三）本件應適用行政訴訟法第4條，而原高等行政法
    院裁定卻適用同法第107條，及應適用訴願法第81條，原高
    等行政法院裁定卻適用同法第82條，顯有錯誤。而上述主張
    暨歷次抗告狀、再審聲請狀均有指摘，原裁定卻未加論斷等
    語。
三、經查，本件原裁定係以聲請人一再述者為其在前各程序起
    訴狀所述之實體上及程序上法律關係之理由，而對於其該次
    聲請再審之本院93年度裁字第603號裁定有如何法定再審事
    由之具體情事，則未指及，乃認其再審之聲請不合法予以駁
    回。而聲請人本件聲請再審意旨，亦均是就原裁定及本院93
    年度裁字第603號裁定之前審裁判之事實認定等事項為指摘
    ，依上開所述，自難謂其已表明再審事由，故原裁定以其未
    就據以聲請再審之本院93年度裁字第603號裁定具體表明再
    審事由，認其再審之聲請不合法，自無與應適用之法規、解
    釋或判例相違背或有所牴觸之適用法規顯有錯誤情事。是本
    件聲請意旨以原裁定就其所主張之事由未加論斷，指摘原裁
    定有適用法規顯有錯誤情事云云，即無可採。故而，本件再
    審之聲請為顯無再審理由，應予駁回。又對於原確定裁定聲
    請再審，必須該裁定有得為再審之事由，始得進而就先前之
    裁判為審理；本件再審之聲請既無理由，故聲請人關於先前
    裁判之指摘，本院即無予以審究之必要。而聲請人另依行政
    訴訟法第273條第1項第14款聲請再審部分，本院則另為移轉
    管轄之裁定，均附此敘明。
四、依行政訴訟法第283條、第278條第2項、第104條、民事訴訟
    法第95條、第78條，裁定如主文。
中    華    民    國    95    年    4     月    20    日
                  第四庭審判長法  官  高  啟  燦
                              法  官  梁  松  雄
                              法  官  黃  璽  君
                              法  官  廖  宏  明
                              法  官  楊  惠  欽
以  上  正  本  證  明  與  原  本  無  異
中    華    民    國    95    年    4     月    20    日
                              書記官  張  雅  琴


司法院資訊處製作；財團法人民間司法改革基金會備份。
